【裁判字號】    92,訴緝,249
【裁判日期】    920530
【裁判案由】    毒品危害防制條例
【裁判全文】
臺灣臺中地方法院刑事判決                        九十二年度訴緝字第二四九號
    公  訴  人  臺灣臺中地方法院檢察署檢察官
    被      告  甲○○
右列被告因毒品危害防制條例案件，經檢察官提起公訴（九十一年度毒偵字第二四八
四號）及移
，本院判決如左：
    主  文
甲○○連續施用第一級毒品，處有期徒刑壹年。扣案之海洛因壹包（含包裝重零點貳
公克、淨重零點零肆公克）沒收銷燬之；又連續施用第二級毒品，處有期徒刑捌月
。扣案之安非他命壹包（重壹點壹公克）沒收銷燬之；吸食器壹組沒收。應執行有期
徒刑壹年陸月。扣案之海洛因壹包（含包裝重零點貳公克、淨重零點零肆公克）、
安非他命壹包（重壹點壹公克）沒收銷燬之；吸食器壹組沒收。
    事  實
一、甲○○曾於民國八十七年間因施用第一級毒品海洛因及第二級毒品安非他命案件
    ，經臺灣高等法院臺中分院依職權裁定送勒戒處所觀察、勒戒後，認有繼續施用
    毒品之傾向，再由同院裁定令入戒治處所施以強制戒治，並於八十九年四月十四
    日強制戒治期滿，由同院於八十九年五月九日，以八十七年度上訴字第一五二一
    號判處免刑確定。詎甲○○猶不知悛悔警惕，復分別基於施用第一級毒品海洛因
    及第二級毒品安非他命之概括犯意，自九十一年七月間某日起至九十二年四月九
    日止，在臺中縣大安鄉○○村○○○路三六號住處及臺北縣三重市○○街二九之
    一號麗園池賓館三Ｏ一室等地，以將第一級毒品海洛因摻入香煙內點火吸用之方
    式，連續施用第一級毒品海洛因多次，及將第二級毒品安非他命置於吸食器內點
    火吸用之方式，連續施用第二級毒品安非他命多次。期間先於九十一年七月十一
    日上午十時，在臺北縣五股鄉○○路一六七之一號六樓處為警查獲，經警方採集
    其尿液，送臺灣檢驗科技股份有限公司以ＥＩＡ酵素免疫分析法及ＧＣ／ＭＳ氣
    相層析質譜儀分析法檢驗結果，呈第一級毒品海洛因於人體代謝後之嗎啡陽性反
    應及第二級毒品安非他命於人體代謝後之甲基安非他命陽性反應；次於九十一年
    十月二日凌晨三時三十分許，在臺中縣三重市○○街二九之一號麗園池賓館三Ｏ
    一室為警查獲，並扣得甲○○所有供施用之第一級毒品海洛因一包（含包裝重Ｏ
    ．二三公克、淨重Ｏ．Ｏ四公克）、安非他命一包（重一．一公克）、甲○○所
    有供施用第二級毒品安非他命所用之吸食器一組，經警方採集其尿液，送臺灣檢
    驗科技股份有限公司以ＥＩＡ酵素免疫分析法及ＧＣ／ＭＳ氣相層析質譜儀分析
    法檢驗結果，呈第一級毒品海洛因於人體代謝後之嗎啡陽性反應及第二級毒品安
    非他命於人體代謝後之甲基安非他命陽性反應，因而查悉上情。
二、案經臺北縣警察局移送臺灣板橋地方法院檢察署呈請臺灣高等法院檢察署檢察長
    核轉臺灣臺中地方法院檢察署檢察官偵查起訴及臺灣板橋地方法院檢察署移送併
    案審理。
    理  由
一、右揭事實，業據被告甲○○於本院審理時坦承不諱，其二次為警查獲時所採集之
    尿液，經送臺灣檢驗科技股份有限公司以ＥＩＡ酵素免疫分析法及ＧＣ／ＭＳ氣
    相層析質譜儀分析法檢驗結果，均呈第一級毒品海洛因於人體代謝後之嗎啡陽性
    反應及第二級毒品安非他命於人體代謝後之甲基安非他命陽性反應等情，有臺北
    縣警察局刑事警察隊一、二級毒品案被移送者姓名及代碼對照表、臺北縣政府警
    察局海山分局毒品危害防制條例被移送者姓名暨尿液編號代碼對照表各一紙及臺
    灣檢驗科技股份有限公司濫用藥物尿液檢驗報告二紙附卷可稽。此外，並有被告
    所有供施用之第一級毒品海洛因一包（含包裝重Ｏ．二三公克、淨重Ｏ．Ｏ四公
    克）、第二級毒品安非他命一包（重一．一公克）及被告所有供施用第二級毒品
    安非他命所用之吸食器一組扣案可資佐證。前開海洛因一包，經送法務部調查局
    以化學呈色法及氣相層析質譜分析法鑑驗結果，確含有第一級毒品海洛因成分，
    含包裝重Ｏ．二三公克、淨重Ｏ．Ｏ四公克，有該局九十一年十一月十一日調科
    壹字第Ｏ六ＯＯＯ六六Ｏ四號鑑定通知書附卷可稽，堪認被告前開白白為真實，
    足以採信。又被告曾於八十七年間因施用第一級毒品海洛因及第二級毒品安非他
    命案件，經臺灣高等法院臺中分院依職權裁定送勒戒處所觀察、勒戒後，認有繼
    續施用毒品之傾向，由同院裁定令入戒治處所施以強制戒治，並於八十九年四月
    十四日強制戒治期滿，再由同院於八十九年五月九日，以八十七年度上訴字第一
    五二一號判處免刑確定等情，有前開免刑判決、臺灣高等法院被告全國前案紀錄
    表及臺灣臺中地方法院檢察署刑案資料查註紀錄表在卷足憑，本案事證明確，被
    告於前開免刑判決後，五年以內再犯連續施用第一級毒品海洛因及第二級毒品安
    非他命之犯行，均堪認定。
二、核被告甲○○所為，係犯毒品危害防制條例第十條第一項之施用第一級毒品海洛
    因罪及同條第二項之施用第二級毒品安非他命罪。其施用前後分別持有第一級毒
    品海洛因、第二級毒品安非他命之低度行為，均應分別為施用之高度行為所吸收
    ，均不另論罪。被告先後多次施用第一級毒品海洛因及施用第二級毒品安非他命
    之犯行，均時間緊接、各方法相同，分別觸犯構成要件相同之罪名，顯均係基於
    概括犯意反覆為之，為連續犯，分別依刑法第五十六條規定論以一罪，並加重其
    刑。被告所犯前開二罪，犯意各別、罪名不同，應分論併罰。公訴意旨雖僅論及
    被告於九十一年七月十一日下午二時許為警查獲採尿前四、五日內某時，分別施
    用第一級毒品海洛因及第二級毒品安非他命各一次之行為，然前開未經起訴部分
    既與起訴部分，分別有連續犯裁判上一罪關係，本為起訴效力所，本院自應併予
    審理。爰審酌被告已有多次刑事前案紀錄，有臺灣高等法院被告全國前案紀錄表
    及臺灣臺中地方法院檢察署刑案資料查註紀錄表附卷可稽，堪認其品行不佳，並
    斟酌被告前因施用第一級毒品海洛因及第二級毒品安非他命犯行，甫經觀察、勒
    戒及強制戒治後，經臺灣高等法院臺中分院判決免刑確定，猶故態復萌，再施用
    第一級毒品海洛因及第二級毒品安非他命不輟，無視於毒品對於自身健康之戕害
    及國家對於杜絕毒品犯罪之禁令，惡性非輕，然被告犯後尚知悔悟，本之施用毒
    品者均有相當程度之成癮性及心理依賴性，其犯罪心態與一般刑事犯罪之本質並
    不相同，容應以「病人」之角度為考量，並側重適當之醫學治療及心理矯治為宜
    ，且被告經施以長時間之強制戒治，固屬保安處分之一種，然既與其所應受之刑
    罰，同係限制人身自由，揆諸比例原則，量刑不宜過重等一切情狀，分別量處如
    主文所示之刑，以示懲儆。扣案之第一級毒品海洛因一包（含包裝重Ｏ．二三公
    克、淨重Ｏ．Ｏ四公克）、第二級毒品安非他命一包（重一．一公克），係毒品
    危害防制條例第二條第二項規定之第一、二級毒品，爰依同條例第十八條第一項
    前段規定宣告沒收銷燬之。扣案之吸食器一組，係被告所有供施用第二級毒品安
    非他命所用之物，業據被告供陳在卷，爰依刑法第三十八條第一項第二款規定宣
    告沒收，並就前開宣告之主刑、從刑，定其應執行之刑。末查，被告於九十一年
    十月二日凌晨三時三十分許，在臺中縣三重市○○街二九之一號麗園池賓館三Ｏ
    一室為警查獲時，固經警方於該房間內扣得注射針筒一支，然被告堅稱該注射針
    筒並非其所有供施用第一級毒品海洛因所用之物。經查，前開地點既係供不特定
    人住宿的賓館房間，則該注射針筒是否為前房客所遺留之物品，非無可能。本院
    既查無積極證據證明該注射針筒即為被告所有，供施用第一級毒品海洛因所用之
    物，且該注射針筒復非屬違禁物，本院爰不為沒收之諭知，附此說明。
據上論斷，應依刑事訴訟法第二百九十九條第一項前段，毒品危害防制條例第十條第
一項、第二項、第十八條第一項前段、第二十三條第二項，刑法第十一條前段、第五
十六條、第五十一條第五款、第三十八條第一項第二款，判決如主文。
中      華      民      國    九十二    年      五      月    三十      日
                              臺灣臺中地方法院刑事第三庭
                                      法  官  陳  得  利
右正本證明與原本無異。
如不服本判決，應於判決送達後十日內向本院提出上訴狀，上訴於臺灣高等法院臺中
分院（須附繕本）。
                                      書記官
中      華      民      國    九十二    年      六      月      五      日
附錄本案論罪科刑法條全文︰
毒品危害防制條例第十條
施用第一級毒品者，處六月以上五年以下有期徒刑。
施用第二級毒品者，處三年以下有期徒刑。


司法院資訊處製作；財團法人民間司法改革基金會備份。
